【裁判字號】    98,抗,1751
【裁判日期】    981109
【裁判案由】    聲請迴避
【裁判全文】
臺灣高等法院民事裁定                  98年度抗字第1751號
抗  告  人  丁○○
            乙○○
送達代收人  丙○○
上列抗告人因與相對人甲○○間返還土地事件，聲請法官迴避，
對於中華民國98年9月29日臺灣宜蘭地方法院98年度聲字第108號
裁定提起抗告，本院裁定如下：
    主  文
抗告駁回。
抗告訴訟費用由抗告人負擔。
    理  由
一、抗告人於原法院聲請意旨略以：抗告人訴訟代理人丙○○於
    民國（下同）98年4月27日收受原法院郭淑珍法官於98年4月
    9 日所為之原法院97年度重國字第3號民事判決，已向本院
    提起上訴，經本院以98年度重上國字第7號受理中。而由抗
    告人訴訟代理人丙○○於本院98年度重上國字第7號案件中
    所提出之言詞辯論意旨狀內容以觀，可知郭淑珍法官有一再
    拒絕適用法令之事實存在，故依客觀事實足以認定其有不公
    平之裁判（最高法院17年抗字第86號），足認郭淑珍法官對
    於本件返還土地事件執行職務有偏頗之虞。爰依民事訴訟法
    第34 條第2項但書規定，聲請該法官迴避云云。
二、按民事訴訟法第33條第1項第2款規定法官有應自行迴避而不
    自行迴避以外之情形，足認其執行職務有偏頗之虞，據而聲
    請法官迴避者，應以法官對於訴訟標的有特別利害關係，或
    與當事人之一造有密切之交誼或嫌怨，或基於其他情形客觀
    上足疑其為不公平之審判者為其原因事實，若僅憑當事人之
    主觀臆測，或不滿法官進行訴訟遲緩，或認法官就其聲明之
    證據不為調查、鑑定或指揮訴訟欠當，則不得謂其有偏頗之
    虞（最高法院90年度台抗字第39號裁判意旨參照）。且此種
    迴避原因，依同法第34條第2項、第284條之規定，應自為聲
    請之日起，於3日內提出能即時調查之證據以釋明之。
三、查本件抗告人聲請原法院法官郭淑珍迴避，係以其前曾審理
    以抗告人訴訟代理人丙○○為原告而向原法院提起之97年度
    重國字第3號請求國家賠償事件（下稱另案），並判決駁回
    抗告人訴訟代理人丙○○之訴，抗告人因認承審法官郭淑珍
    於另案有拒絕適用法令之情形，並提出抗告人訴訟代理人丙
    ○○於另案所提言詞辯論書狀影本佐證其說。惟查，另案之
    原告係抗告人訴訟代理人丙○○而非本件抗告人，且抗告人
    亦未釋明承審法官對於本事件訴訟標的有何特別利害關係，
    或與當事人之一造有密切之交誼或嫌怨情事。至抗告人所謂
    「客觀上足疑其為不公平之審判」之事實，則係抗告人訴訟
    代理人丙○○於另案受有不利益判決結果而衍生之主觀臆測
    ，依上開判例意旨，自難認承審法官有偏頗之虞而得為聲請
    迴避之事由。抗告人之主張核屬其主觀臆測，難謂承審法官
    郭淑珍執行職務即有偏頗之虞。是抗告人未釋明法官有應迴
    避之原因為真實，其聲請法官迴避，自無從准許。原法院駁
    回抗告人之聲請，於法洵無違誤，抗告意旨指摘原裁定不當
    ，求予廢棄，為無理由，應予駁回    。
四、據上論結，本件抗告為無理由，爰裁定如主文。
中    華    民    國    98    年    11    月    9     日
                    民事第七庭
                        審判長法  官  鄭三源
                              法  官  呂太郎
                              法  官  魏麗娟
正本係照原本作成。
本裁定除以適用法規顯有錯誤為理由外，不得再抗告。如提起再
抗告，應於收受後10日內委任律師為代理人向本院提出再抗告狀
。並繳納再抗告費新台幣１千元。
中    華    民    國    98    年    11    月    9     日
                              書記官  廖月女

司法院資訊處製作；財團法人民間司法改革基金會備份。
